臺灣高雄地方法院民事簡易判決　　　 110年度雄簡字第1879號
原　　　告　王勤道　

訴訟代理人　王鴻明　
被　　　告　劉兆烈　
上列當事人間損害賠償事件，原告提起刑事附帶民事訴訟，經本
院刑事庭移送前來（110 年度交簡附民字第87號），本院於民國
111 年1 月11日言詞辯論終結，判決如下：
    主      文
一、被告應給付原告新臺幣伍萬玖仟柒佰壹拾陸元及自民國一百
    一十年五月十七日起至清償日止，按週年利率百分之五計算
    之利息。
二、原告其餘之訴駁回。
三、本判決第一項得假執行。但被告如以新臺幣伍萬玖仟柒佰壹
    拾陸元供擔保後，得免為假執行。
四、原告其餘假執行之聲請駁回。
    事實及理由
一、被告經合法通知，未於言詞辯論期日到場，核無民事訴訟法
    第386 條各款所列情，爰依原告聲請，由其一造辯論而為判
    決。
二、原告主張：被告於民國108 年10月23日8 時許，騎乘車牌號
    碼000-00 00 號普通重型機車，沿高雄市三民區美都路由北
    往南行駛，行經該路與九如三路交叉路口時，因未注意而闖
    越紅燈行駛，原告適騎乘車牌號碼000-000 號普通重型機車
    ，沿九如三路由東往西方向行駛至上開路口，兩造騎乘之機
    車發生碰撞，使原告受有頭部損傷合併頭暈、右肩擦傷併右
    側鎖骨閉鎖性骨折、四肢多處挫擦傷等傷害。原告得請求被
    告賠償下列損害：①薪資損失82,800元( 請求三個月) 。②
    醫療費用58,548元。診斷證明書290 元。③看護費用36,000
    元( 30日) 。④精神慰撫金新臺幣( 下同) 50萬元。以上合
    計為677,638 元( 本院卷第89頁) 。原告已領取強制汽車責
    任保險理賠金72,353元( 卷第123 頁) 。聲明：被告應給付
    原告677,638 元及自108 年10月24日起至清償日止，按週年
    利率5%計算之利息( 原告聲明雖未減縮，惟卷第91頁之求償
    明細列載請求總金額為677,638元，應認其真意為減縮聲明)
    。願供擔保請准宣告假執行。
三、被告經合法通知未到庭亦未提出書狀作何有利於己之聲明或
    答辯。
四、本院的判斷：
  ㈠原告主張本件車禍事故因被告闖紅燈行駛而與原告騎乘之機
    車發生碰撞，原告因而受有上開傷害及機車受損( 機車受損
    部分已撤回，卷第87頁筆錄) 等事實，業據提出醫療費用收
    據、估價單及診斷證明書等為證，而被告於刑事庭審理中亦
    未為爭執，有本院110 年度交簡字第112 號刑事判決可參，
    被告又未到庭爭執，自應認原告此部分主張為真實；原告依
    侵權行為損害賠償法律關係，請求被告賠償損害，即有理由
    。又原告起訴時雖請求被告給付802,958 元，惟審理中列載
    請求明細共請求677,638 元，有求償明細可證( 本院卷第89
    頁)，應認其真意已減縮請求金額。
  ㈡原告請求被告賠償之金額以多少為合理，本院意見如下：
  1.薪資損失82,800元( 請求三個月) 部分：按當事人已證明受
    有損害而不能證明其數額或證明顯有困難者，法院應審酌一
    切情況，依所得心證定其數額，民事訴訟法第222 條第2 項
    定有明文。原告並未提出薪資損害證明，依其所提之診斷證
    明書記載「需專人照護一個月，宜休養至少三個月，於108
    年11月6 日拆線( 約15針) ，108 年11月20日門診追蹤治療
    」有阮綜合醫療社團法人阮綜合醫院診斷證明書可參( 卷第
    95頁) ，依上開情形，本院認原告請求三個月不能工作之損
    害尚屬合理，惟應按108 年基本工資每月23,100元計算損害
    額，是原告得請求不能工作之薪資損害以69,300元為有理由
    ，超過部分則無理由而應予駁回。
  2.醫療費用58,548元、診斷證明書290 元部分：原告經提出醫
    療費用收據為證( 本院卷第97-119頁) ，此部分請求為有理
    由應予准許。至原告請求5 年以後取出預計醫療費用部分，
    原告並未提出任何證明，所提108 年12月25日申請之診斷證
    明書亦僅記載「依情形，約一年後拔除內固定」有上開診斷
    證明書可參，原告已早可以拔除內固定，如有增加費用應得
    併提出證明，原告既未提出，此部分請求即無理由而應予駁
    回。
  3.看護費用36,000元( 30日) ；依上開診斷證明書記載，原告
    請求一個月看護費用為合理，請求金額亦屬合理，應予准許
    。
  4.精神慰撫金50萬元：按不法侵害他人之身體、健康、名譽、
    自由、信用、隱私、貞操，或不法侵害其他人格法益而情節
    重大者，被害人雖非財產上之損害，亦得請求賠償相當之金
    額，民法第195 條第1 項前段定有明文。又慰撫金之多寡，
    應斟酌雙方之身份、地位、資力與加害之程度及其他各種情
    形核定相當之數額；其金額是否相當，自應依實際加害情形
    與被害人所受之痛苦及雙方之身份、地位、經濟狀況等關係
    決定之。經查，被告因過失不法侵害原告之身體，致原告受
    傷害已如上述，原告請求被告損害精神慰撫金，為有理由，
    應予准許。斟酌原告所受傷害之傷勢程度、所須休養期間、
    復原情形及精神痛苦，再衡量兩造於刑事警詢時自陳之學歷
    、職業等狀（刑事警卷第1 、5 頁），參酌兩造之財產資力
    （有兩造之稅務電子閘門財產所得調件明細表可參，卷第41
    頁，因屬個人隱私，僅予參酌，不予揭露）等一切情狀，認
    原告請求精神慰撫金100,000元為合理。
  5.是原告得請求之金額合計為264,138 元( 計算式：69,300+
    58,548+290+36,000+100,000=264,138)。
  ㈢又按損害之發生或擴大，被害人與有過失者，法院得減輕賠
    償金額或免除之，民法第217 條第1 項定有明文。原告就本
    件車禍之發生同有闖越紅燈之過失，經臺灣高雄地方檢察署
    ( 下稱雄檢) 送高雄市政府交通局車輛行車事故鑑定委員會
    鑑定結果，經確認該路段路權歸屬，及檢視三方車行車影像
    顯示後，確認車禍發生前九如三路東往西號誌已轉為紅燈，
    因而認事故發生原因係被告闖紅燈、原告亦闖紅燈所造成，
    有該鑑定委員會109 年9 月29日案號00000000號鑑定意見書
    可參( 109 年偵字第15502 號第17-19 頁) ，原告雖主張其
    為搶黃燈，惟上開鑑定意見已說明該路口係二時相號誌，九
    如三路東往西全紅時段秒數為2 秒，認定九如三路在08:04:
    46秒已轉為紅燈，而勘驗行車紀錄器則顯示原告則在08:04:
    47秒通過九如三路停止線，是原告亦有闖紅燈之事實應負與
    有過失責任甚明。本院審酌兩造過失情節，認兩造應各負1/
    2 之過失比例為合理。是原告就本件事故之發生既與有過失
    ，於扣除如上所述原告與有過失之1/2 比例之責任金額後，
    原告得請求賠償之金額為132,069 元（計算式264,138 ×1/
    2 ＝132,069 ，元以下四捨五入，下同) 。
  ㈣又保險人依本法規定所為之保險給付，視為被保險人損害賠
    償金額之一部分；被保險人受賠償請求時，得扣除之，強制
    汽車責任保險法第32條定有明文。本件原告因本件事故已請
    領取強制責任保險金72,353元，業經提出存摺明細可證( 卷
    第123 頁) 。因而扣除原告已請領強制責任保險金後，原告
    尚得請求被告給付之金額為59,716 元。（計算式：132,069
    －72,353＝59,716）。
五、綜上，原告依侵權行為損害賠償之法律關係，請求被告給付
    59,716元及自附民起訴狀繕本送達翌日之110 年5 月17日（
    起訴狀繕本於110 年5 月6 日寄存送達，附民卷第15頁）起
    至清償日止，按週年利率5%計算之利息，為有理由，應予准
    許；原告逾此範圍之請求，即無理由而應予駁回。
六、本判決第1 項係依民事訴訟法第427 條所規定之適用簡易訴
    訟程序所為被告敗訴之判決，爰依同法第389 條第1 項第3
    款規定依職權宣告假執行。併依同法第392 條第2 項規定諭
    知被告得供相當擔保金額後免為假執行。原告敗訴部分假執
    行之聲請應併予駁回。
八、結論：本件原告之訴為一部有理由、一部無理由。因此判決
    如主文。本件原告提起刑事附帶民事訴訟，而由本院刑事庭
    依刑事訴訟法第504 條第1 項規定，裁定移送前來，依同條
    第2 項規定免繳納裁判費，其於本院審理期間，亦未生其他
    訴訟必要費用，並無訴訟費用負擔問題，附此說明。
中    華    民    國   111    年    1     月    25    日
                  高雄簡易庭  法  官    林玉心
以上正本係照原本作成。
如不服本判決，應於送達後20日內，向本院提出上訴狀並表明上
訴理由，如於本判決宣示後送達前提起上訴者，應於判決送達後
20日內補提上訴理由書（須附繕本）。
中    華    民    國   111    年    1     月    25    日
                              書記官    李月君